臺灣臺北地方法院民事判決　　　　　　94年度重訴字第1006號
原　　　告　華南商業銀行股份有限公司
法定代理人　丙○○
訴訟代理人　己○○
訴訟代理人　戊○○
被　　　告　和鈺實業股份有限公司
法定代理人　庚○○
被　　　告　丁○○
被　　　告　甲○○
　　　　　　　　　　　　號4樓.
前三人共同
訴訟代理人　乙○○
上列當事人間請求清償借款事件，本院於民國94年 9月15日言詞
辯論終結，判決如下：
    主  文
被告應連帶給付原告新台幣捌佰肆拾陸萬柒仟肆佰貳拾柒元，及
如附表所示之利息、違約金。
原告假執行之聲請駁回。
訴訟費用由被告連帶負擔。
    事實及理由
一、原告起訴主張：被告和鈺實業股份有限公司（下稱和鈺公司
    ）於民國92年12月10日邀同被告丁○○、甲○○為連帶保證
    人，向原告華南商業銀行股份有限公司借款新台幣（下同）
    9,000,000元，借款期間自92年12月10日起至94年12月 10日
    止；被告和鈺公司另於93年6月8日邀同被告丁○○、甲○○
    為連帶保證人，與原告訂立借款 5,000,000元之透支契約，
    約定被告和鈺公司應於93年12月31日將透支借款本息全部清
    償，逾期清償者，即喪失期限利益，對原告所負一切債務均
    視為全部到期。詎上開透支契約借款屆期後，被告和鈺公司
    未依約清償，依上開約定，其對原告所負債務應視為全部到
    期，屢經催討，尚欠本金 8,467,427元及如附表所示之利息
    、違約金，爰依消費借貸及連帶保證之法律關係，求命判決
    被告連帶給付上款等語。並聲明：（一）如主文第 1項所示
    。（二）依職權宣告假執行。
二、被告則以：原告應先就被告和鈺公司提供之 2,000,000元擔
    保品抵償，不足之數始得向被告求償，且應先向主債務人即
    被告和鈺公司求償，不足之數始得向連帶保證人即被告丁○
    ○、甲○○求償等語，資為抗辯。並聲明：（一）原告之訴
    駁回。（二）如受不利判決，願供擔保請准宣告免為假執行
    。
三、原告主張之事實，業據其提出借據、透支契約、增補契約、
    保證書、授信約定書為證，堪信為真實。被告雖辯稱原告應
    先就被告和鈺公司提供之擔保品抵償，不足之數始得向被告
    求償，並應先向主債務人即被告和鈺公司求償，不足之數始
    得向連帶保證人即被告丁○○、甲○○求償云云。惟查，依
    被告和鈺公司與原告簽訂之借據及透支契約所示，並無原告
    應先就被告和鈺公司擔保品抵償，不足之數始得向被告求償
    之約定。又按所謂連帶保證，係指拋棄民法第 745條「先訴
    抗辯權」之保證，此就民法第272條第1項規定連帶債務之文
    義參照觀之甚明。故連帶保證與普通保證不同，縱無民法第
    746條所揭情形，亦不得主張同法第745條關於先訴抗辯之權
    利。被告丁○○、甲○○既於保證書上簽名，表示願擔任被
    告和鈺公司之連帶保證人，復於保證書第2條及第5條明定：
    「貴行無需先儘擔保物受償，得逕向保證人求償」，「主債
    務人所負各宗債務，於清償期屆至時（含喪失期限利益），
    保證人應即負連帶清償責任」，自不得再行主張保證人之先
    訴抗辯權。是被告前開所辯，均不足採。
四、從而，原告依消費借貸及連帶保證之法律關係，請求被告連
    帶給付 8,467,427元及如附表所示之利息、違約金，為有理
    由，應予准許。另原告雖請求本院依職權宣告假執行，惟查
    本件並非民事訴訟法第389條第1項應依職權宣告假執行之判
    決，原告亦未釋明在判決確定前不為執行，恐受難於抵償或
    難於計算之損害，復未陳明願供擔保請准宣告假執行，是原
    告假執行之聲請無理由，應予駁回。被告雖亦聲明願供擔保
    免為假執行。然本院既駁回原告之假執行聲請，被告自無免
    為假執行之必要，爰不宣告之。
五、原告之訴有理由，依民事訴訟法第78條、第85條第 2項，判
    決如主文。
中　　華　　民　　國　　94　　年　　9 　　月　　30　　日
                  民事第五庭    法　官　林鳳珠
以上正本係照原本作成
如對本判決上訴，須於判決送達後20日內向本院提出上訴狀
中　　華　　民　　國　　94　　年　　9 　　月　　30　　日
                    　　　　　　書記官　曾寶生
